臺灣基隆地方法院刑事判決　
111年度易字第49號
公  訴  人  臺灣基隆地方檢察署檢察官
被      告  林自強


上列被告因毀棄損壞案件，經檢察官提起公訴（110年度偵字第8
235號），本院判決如下：
    主    文
林自強犯毀損他人物品罪，處拘役貳拾日，如易科罰金，以新臺
幣壹仟元折算壹日。
    犯罪事實
一、林自強基於毀損之犯意，於民國110年10月10日2時2分，在
    基隆市○○區○○○路00號前，無故強拉闕廷翰所使用（車主為
    闕廷翰配偶林翊萱）、停放該處之車號000-0000號普通重型
    機車，致該車向右倒地，右側車殼、右後照鏡背框因此出現
    刮擦痕，影響機車之美觀、鈑金之效用，足以生損害於闕廷
    翰。　
二、案經闕廷翰訴由基隆市警察局第一分局報告臺灣基隆地方檢
    察署檢察官偵查起訴。
    理    由
一、程序事項
    按法院認為應科拘役、罰金或應諭知免刑或無罪之案件，被
    告經合法傳喚無正當理由不到庭者，得不待其陳述逕行判決
    ，刑事訴訟法第306條定有明文。查被告林自強並未在監或
    在押，且經合法傳喚，於本院111年5月3日審理期日無正當
    理由不到庭，有臺灣高等法院在監在押全國紀錄表、送達證
    書、受理訴訟書寄存送達登記簿、該日審判筆錄存卷可查，
    而本院認本案係應科處拘役之案件，爰依上開規定，不待其
    陳述，逕為一造辯論判決。
二、得心證之理由 
　㈠訊據被告矢口否認有何毀損犯行，辯稱：我是酒喝太多，站
    不穩，不小心弄倒機車云云。　
  ㈡經查：
　⒈被告於上揭時、地，因故弄倒告訴人闕廷翰配偶林翊萱所有
    、由告訴人使用之車號000-0000號普通重型機車之事實，為
    被告所不爭執，且有監視器攝得畫面翻拍照片、現場照片、
    車輛詳細資料報表附卷可稽（偵查卷第17至23頁），自堪認
    定。
　⒉又證人闕廷翰於審理時證稱：我將機車停在住處附近，110年
    10月10日凌晨，我喝酒後搭計程車返家，一下車就發現機車
    倒在地上，我沒有先檢視機車，而是先打110報警，請警察
    調閱監視器看是否有人故意弄倒我的機車，隔天早上我睡醒
    後前去仔細察看，發現我的機車右邊車殼有一條一條的刮擦
    傷，右後照鏡也有刮擦的痕跡，這些都是原本沒有的損傷等
    語（本院卷第102至108頁）；證人許廷維於審理時證稱：我
    是基隆市警察局第一分局延平街派出所警員，110年10月10
    日凌晨，派出所值班接獲報案說基隆市○○區○○○路00號前有
    機車遭人推倒，我是備勤，就獨自一人前往處理，我到現場
    後，看到一台機車倒在地上，我先拍照，並蹲下去用手電筒
    照著地的那一側，發現右邊車殼有刮擦痕，接著我將機車扶
    起，扶起後再次確認，一樣是右邊車殼有刮擦痕跡，我有比
    對著地位置，刮擦痕確實是出現在車殼著地處，而且如果是
    舊的刮擦痕，因為風吹日曬雨淋，可能會看起來灰灰的，但
    新的刮擦痕摸起來會有類似塑膠的東西而不是灰塵，所以可
    以判斷那是新傷，至於右後照鏡的情形我已經忘記了，由於
    當天報案人是處於酒醉的狀態，沒有正式提告，我不確定是
    否要偵辦毀損，所以沒有特別拍攝機車損傷的照片等語（本
    院卷第108至114頁）。互核其等證述，並參諸卷附現場照片
    （偵查卷第17頁），顯示機車係向右倒地，右後照鏡有著地
    ，地面係水泥地，而衡情，機車瞬間倒在水泥地，以後照鏡
    背板之材質，卻極易出現刮擦痕，足認告訴人之機車遭被告
    弄倒後，確受有右側車殼、右後照鏡背框出現刮擦痕之損傷
    ，而影響機車之美觀、鈑金之效用。
　⒊再經本院當庭勘驗現場監視器攝得畫面翻攝轉錄光碟，顯示
    被告是用右手抓住機車右後照鏡一帶，施力往機車右側亦即
    被告自己之方向拉，機車即往右側倒地，顯非不小心碰到等
    情，有勘驗筆錄及勘驗擷取照片在卷為憑（偵查卷第93至10
    3、107頁，本院卷第114頁），足見被告係以強拉前揭機車
    致機車向右倒地之方式損壞該機車，其辯稱係不小心弄倒機
    車云云，委不足採。
　⒋綜上，本案事證明確，被告犯行洵堪認定，應依法論科。　
 二、論罪科刑
  ㈠核被告所為，係犯刑法第354條之毀損罪。
　㈡公訴意旨雖認被告拉倒告訴人前揭機車，尚致機車手把擦傷
    而不堪使用，因認被告此部分亦涉犯刑法第354條之毀損罪
    嫌。然證人闕廷翰於審理時證稱：機車把手不算損傷等語（
    本院卷第105至106頁），證人許廷維於審理時證稱：我蹲下
    去用手電筒照機車倒地的那一側，右邊把手有類似刮痕但不
    明顯，無法研判是否為新傷等語（本院卷第111至112頁），
    自難認被告拉倒告訴人前揭機車，尚致機車手把擦傷，惟此
    部分若成立犯罪，與被告上開論罪科刑部分有事實
　　上一罪之關係，爰不另為無罪之諭知，附此敘明。 
  ㈢公訴人雖以卷附刑案資料查註紀錄表指出，被告前因公共危
    險案件，遭判處徒刑確定，經與他案之拘役刑接續執行，於
    109年6月11日執行完畢，而主張被告構成累犯，然並未具體
    指出被告構成累犯事實及應加重其刑事項之證明方法，難認
    公訴人認為被告構成累犯或有加重其刑予以延長矯正其惡性
    此一特別預防之必要，爰不對被告論以累犯，附此敘明。
  ㈣爰審酌被告前有數次毀損前科，且因公共危險案件，經本院
    以106年度訴字第760號判決判處有期徒刑1年2月，並經臺灣
    高等法院以107年度上訴字第914號判決上訴駁回，再經最高
    法院以108年度台上字第254號判決上訴駁回確定，於109年3
    月23日執行完畢，有臺灣高等法院被告前案紀錄表存卷可考
    ，竟仍不知惕勵，無端以上開方式毀損他人物品，應予非難
    ，兼衡被告之犯後態度、犯罪手段、造成之損害，及其雖有
    與告訴人達成調解，但並未履行，暨其自述教育程度國中肄
    業、家境勉持（偵查卷第9頁）等一切情狀，量處如主文所
    示之刑，並諭知易科罰金之折算標準，以資懲儆。 
據上論斷，應依刑事訴訟法第299條第1項前段、第306條，判決
如主文。
本案經檢察官劉星汝提起公訴，檢察官林姿妤到庭執行職務。
中　　華　　民　　國　　111 　年　　5 　　月　　17　　日
                  刑事第六庭    法　官　曾淑婷
以上正本證明與原本無異。         
如不服本判決應於收受送達後20日內向本院提出上訴書狀，並應
敘述具體理由；其未敘述上訴理由者，應於上訴期間屆滿後20日
內向本院補提理由書（均須按他造當事人之人數附繕本）「切勿
逕送上級法院」。　　　　　　　　　
中　　華　　民　　國　　111 　年　　5 　　月　　17　　日
                                書記官  陳胤竹
附錄法條：
中華民國刑法第354條
毀棄、損壞前二條以外之他人之物或致令不堪用，足以生損害於
公眾或他人者，處2年以下有期徒刑、拘役或1萬5千元以下罰金
。